【裁判字號】    94,中簡上,521
【裁判日期】    950427
【裁判案由】    傷害等
【裁判全文】
臺灣臺中地方法院刑事判決    九十四年度中簡上字第五二一號
上  訴  人
即  被  告  甲○○
選任辯護人  陳益軒律師
            劉思顯律師
上列上訴人因傷害等案件，不服臺灣臺中地方法院簡易庭九十四
年度中簡字第一七四七號中華民國九十四年六月三十日第一審簡
易判決（聲請案號：臺灣臺中地方法院檢察署九十四年度偵字第
八五六一號），提起上訴，本院判決如下：
    主    文
上訴駁回。
    犯罪事實
一、甲○○曾為丁○○檢舉佔用其住處社區地下室之停車位，而
    有糾紛，民國九十三年十一月二十二日晚間八時許，丁○○
    與其妻魏素珍欲至台中巿北屯區○○路○段五五號之「新宏
    昌洗衣店」拿取送洗之衣物，於經過甲○○及其妻王楊美華
    在上址騎樓前經營之滷味攤時，雙方再生爭執，詎甲○○竟
    在此不特定人可共見共聞之公共場所，以「你他媽的王八蛋
    」、「媽了個屄」等穢語辱丁○○，公然加以侮辱；並另
    行基於普通傷害之犯意，持掃把柄一支（未扣案）毆打丁○○之背部，致其受有下背挫傷、下背痛等傷害。
二、案經丁○○訴由臺灣臺中地方法院檢察署檢察官偵查後，聲
    請以簡易判決處刑。
    理    由
一、被告甲○○經本院訊問後，雖坦承於前述時地與告訴人丁○○發生爭執，惟矢口否認有何公然侮辱及傷害告訴人之犯行
    ，辯稱：他當時雖有說出「你他媽的王八蛋」等語，然係於
    告訴人離開現場後，四下無人時所言，僅為發牢騷之詞，與
    刑法公然侮辱罪之構成要件不合，他也絕無持掃把柄毆打告
    訴人，本件實係告訴人與他發生衝突，經他先對告訴人另案
    提出告訴後，遭其挾怨報復所致云云。經查：
    (一)前開犯罪事實業據告訴人於本院審理時具結證明在卷，並
      有中國醫藥大學附設醫院診斷證明書一件、案發地點之建
      築平面圖影本一紙及照片十六張等可為佐證。
    (二)又告訴人夫婦與被告夫婦相遇對望後，被告對告訴人夫婦
      稱：你看什麼，小心你的眼珠子掉出來；接著告訴人回應
      被告：小心你先中風；其後被告即告訴人：你他媽的王
      八蛋；後來被告即持掃把柄毆打告訴人之身體等情節，亦
      經「新宏昌洗衣店」之負責人戊○○於檢察官訊問及本院
      審理時先後具結證述在卷，前後所言一致，足見告訴人之
      指訴為真，被告確有公然侮辱及傷害告訴人等犯行無誤，
      前開否認犯行之辯解，洵非事實。
    (三)被告雖復辯稱證人戊○○疑有與告訴人勾串，故為不實之
      證詞，並舉證人丙○○到庭具結證稱：戊○○於案發後曾
      告訴他當天事實上沒有發生何事，被告係於告訴人離開現
      場後才發牢騷，且戊○○也未目睹被告持掃把柄毆打告訴
      人云云。惟查，證人戊○○於本院審理時證稱：告訴人乃
      其洗衣店之顧客，而被告則向他承租騎樓經營滷味攤，他
      無意偏袒任何一方等語；且並無任何事證足認證人戊○○
      與告訴人或被告之何人存有特殊交誼或嫌隙；本院因認戊○○之立場客觀，不致有偏頗或蓄意誣陷之虞。反觀證人
      丙○○曾向臺灣臺中地方法院檢察署檢察官提出告訴，略
      稱：丁○○於九十三年九月十三日十三時四十分許，在台
      中巿北屯區○○路○段五七號，因細故與其發生爭執後，
      即恐嚇：「北港，我決定與你輸贏」（台語）之語，致其
      心生畏懼，而危害其安全云云，案經該署檢察官偵查後，
      以九十三年度偵字第二一八七五號不起訴處分等事實，有
      該件不起訴處分書在卷可憑。是以丙○○對於告訴人之態
      度，顯然不若戊○○較為客觀可信，故丙○○上開證詞，
      本院不採。
    (四)況尚有證人乙○○亦於本院具結證述：案發時他在住家內
      聽見爭吵聲，便從陽台探頭詢問管理員發生何事，經管理
      員告知為被告與告訴人爭吵後，下樓當場目睹被告持棍子
      敲打告訴人之背部等語。故被告確有持前述之掃把柄一支
      傷害告訴人，已至為明確。雖被告也辯解證人乙○○之住
      處距其滷味攤甚遠，不可能聽見爭吵聲云云。然查，證人
      乙○○與告訴人或被告之間，亦無特殊交情或恩怨，所為
      證詞自無任意捨棄不採之理；至於證人乙○○之住處當時
      能否聽見被告與告訴人之爭吵聲，由於本件已不可能重返
      案發時之時空現場，便無從斷定證人乙○○絕對不可能聽
      見，則被告之上開質疑，對於乙○○證詞之可信性，自不
      生影響。
    (五)綜合上述，本件事證明確，被告公然侮辱及傷害告訴人之
      犯行，均已足可認定。
二、核被告甲○○所為，係犯刑法第二百七十七條第一項之傷害
    罪，及同法第三百零九條第一項之公然侮辱罪。又所犯二罪
    間，犯意各別，行為互殊，應分論併罰。原審因事證明確，
    而認定被告分別構成上開罪名，並依序量處拘役二十日，得
    易科罰金，及罰金一千二百元，得易服勞役等刑度，其認事
    、用法，均無違誤，量刑亦屬妥適，應予維持。被告上訴意
    旨，否認上開犯行，任意指摘原判決不當，並無理由，應予
    駁回。
據上論斷，應依刑事訴訟法第四百五十五條之一第三項、第一項
、第三百六十八條，判決如主文。
本案經檢察官己○○到庭執行職務。
中    華    民    國    95    年    4     月    27    日
                  刑事第十二庭  審判長法  官  王鏗普
                                      法  官  唐敏寶
                                      法  官  莊深淵
上正本證明與原本無異。
本件不得上訴。
                                      書記官  何惠文
中    華    民    國    95    年    4     月    27    日


司法院資訊處製作；財團法人民間司法改革基金會備份。
